最  高  行  政  法  院  裁  定
111年度抗字第136號
抗  告  人  吳鈴惠                                      

上列抗告人因與相對人臺北市政府社會局間依職權確定訴訟費用
事件，對於中華民國111年3月18日臺北高等行政法院110年度他
字第22號裁定，提起抗告，本院裁定如下︰
　　主  文
抗告駁回。
抗告訴訟費用由抗告人負擔。
　　理  由
一、按抗告法院認抗告為不合法或無理由者，應為駁回抗告之裁
    定。
二、緣抗告人前與相對人間低收入戶事件，抗告人循序提起行政
    訴訟並聲請訴訟救助，經原審以106年度救字第17號裁定准
    予訴訟救助。嗣本案訴訟經本院於民國110年11月23日以110
    年度上字第41號判決駁回上訴確定，訴訟費用由抗告人負擔
    。原審復以110年度他字第22號裁定（下稱原裁定）依職權
    確定訴訟費用額，裁定抗告人應向原審繳納起訴時暫免繳納
    之訴訟費用新臺幣（下同）60,000元。抗告人不服，遂提起
    本件抗告。
三、抗告意旨略以：六張收據開立當天都有錄音錄影請求減輕其
    刑到無罪等語。
四、本院查：
　㈠按「（第1項）訴訟費用指裁判費及其他進行訴訟之必要費用
    ，由敗訴之當事人負擔。但為第198條之判決時，由被告負
    擔。（第2項）起訴，按件徵收裁判費新臺幣4千元。適用簡
    易訴訟程序之事件，徵收裁判費新臺幣2千元。」「上訴，
    依第98條第2項規定，加徵裁判費2分之1」「抗告，徵收裁
    判費新臺幣1千元。」「准予訴訟救助者，暫行免付訴訟費
    用。」行政訴訟法第98條第1項、第2項、第98條之2第1項、
    第98條之4及第103條分別定有明文。另按「經准予訴訟救助
    者，於終局判決確定或訴訟不經裁判而終結後，第一審受訴
    法院應依職權以裁定確定訴訟費用額，向應負擔訴訟費用之
    當事人徵收之；其因訴訟救助暫免而應由受救助人負擔之訴
    訟費用，並得向具保證書人為強制執行。」復為行政訴訟法
    第104條準用民事訴訟法第114條第1項所明定。可知，提起
    訴訟、抗告及上訴，除經准訴訟救助而暫免繳納外，應分別
    徵收4,000元、1,000元及6,000元之裁判費。且訴訟救助之
    效果僅是訴訟費用之暫免繳納，即經准予訴訟救助者，如經
    終局裁判確定應負擔訴訟費用者，行政法院仍應依職權以裁
    定確定訴訟費用額對之徵收。
　㈡經查，抗告人因與相對人間低收入戶事件，提起行政訴訟，
    並向原審聲請訴訟救助，經原審以106年度救字第17號裁定
    准予訴訟救助而暫免繳納上開裁判費4,000元。復抗告人提
    起上訴，原應繳納之上訴裁判費6,000元亦因前開訴訟救助
    而暫免繳納，並聲請本院為其選任訴訟代理人，經本院106
    年11月16日106年度裁聲字第734號裁定選任吳秉祐律師為抗
    告人之訴訟代理人。案經本院以107年3月29日107年度判字
    第156號判決廢棄原判決發回原審更為審理，復原審以107年
    9月13日107年度訴更一字第35號判決將訴願決定及原處分均
    撤銷暨相對人應依抗告人105年7月18日申請作成核認抗告人
    於105年7月至12月間具有低收入戶資格之行政處分。相對人
    不服，提起上訴，經本院以109年3月5日109年度判字第107
    號判決廢棄原判決發回原審更為審理。復原審以109年11月1
    9日109年度訴更二字第18號判決駁回抗告人之訴，抗告人不
    服，提起上訴，並聲請本院為其選任訴訟代理人，經本院以
    110年2月25日110年度聲字第11號裁定選任沈政雄律師為其
    訴訟代理人，並以110年11月23日110年度上字第41號判決駁
    回上訴確定。又本院分別以111年1月27日110年度聲字第220
    號裁定核定上訴審訴訟代理人（吳秉祐律師）酬金為20,000
    元，及以同日110年度聲字第208號裁定核定上訴審訴訟代理
    人（沈政雄律師）酬金為30,000元。揆諸上述規定及說明，
    本件第一審裁判費4,000元、上訴審裁判費6,000元及第三審
    律師酬金50,000元即應由抗告人負擔，亦即本件縱曾因訴訟
    救助而准暫免繳納訴訟費用，惟因已終局裁判命抗告人應負
    擔訴訟費用確定，抗告人即仍應繳納應負擔之訴訟費用，故
    行政法院應對抗告人徵收。準此，原裁定諭知抗告人應向原
    審繳納訴訟費用60,000元，核無不合。抗告意旨所陳屬其誤
    解，委不足取，是其抗告難認有理由，應予駁回。
五、據上論結，本件抗告為無理由。依行政訴訟法第104條、民
    事訴訟法第95條、第78條，裁定如主文。
中　　華　　民　　國　　111 　年　　7 　　月　　28　　日
                    最高行政法院第二庭
                        審判長法官  帥　嘉　寶　
                              法官　鄭　小　康
                              法官　林　玫　君
                              法官　李　玉　卿
                              法官　洪　慕　芳

以  上  正  本  證  明  與  原  本  無  異
中　　華　　民　　國　　111 　年　　7 　　月　　28　　日
　　　　　　　　　　　　　　　書記官　張　玉　純